臺灣嘉義地方法院刑事判決　　　　　　　100年度訴字第620號
公　訴　人　臺灣嘉義地方法院檢察署檢察官
被　　　告　葉慧玲
上列被告因違反毒品危害防制條例案件，經檢察官提起公訴（10
0年度毒偵字第1204號），因被告於本院準備程序中就被訴事實
為有罪之陳述，經本院合議庭裁定由受命法官獨任以簡式審判程
序審理判決如下：
    主  文
葉慧玲施用第一級毒品，處有期徒刑柒月。
    犯 罪 事 實
一、葉慧玲曾因施用毒品案件，經本院98年度毒聲字第311號裁
    定應送勒戒處所觀察、勒戒，後因無繼續施用毒品傾向，於
    民國98年12月11日執行完畢釋放，並由臺灣嘉義地方法院檢
    察署檢察官以98年度毒偵緝字第135、136號為不起訴處分確
    定。詎未戒除毒癮，於上開觀察、勒戒執行完畢釋放後5年
    內，復基於施用第一級毒品及第二級毒品之犯意，於100年3
    月1日晚間9時，在嘉義市○區○○○路與南京路口之興嘉公
    園廁所內，以將第一級毒品海洛因及第二級毒品甲基安非他
    命一併摻入香菸後點燃吸食之方式，同時吸食海洛因及甲基
    安非他命1次。嗣為警於100年3月2日下午4時10分許，在嘉
    義市○區○○○路與嘉油鐵馬道路口處查獲，並經其同意採
    尿送驗後，結果確呈海洛因進入人體後經代謝作用所分解生
    成之嗎啡陽性反應及甲基安非他命陽性反應。
二、案經嘉義市政府警察局第一分局報告臺灣嘉義地方法院檢察
    署檢察官偵查起訴。
    理  由
一、本件被告葉慧玲所犯係死刑、無期徒刑、最輕本刑為3年以
    上有期徒刑以外之罪，亦非高等法院管轄第一審案件，且被
    告於本院準備程序中，已就被訴事實為有罪之陳述，經告知
    簡式審判程序之旨後，被告及檢察官對於本件改依簡式審判
    程序審理均表示同意，經本院合議庭依刑事訴訟法第273條
    之1第1項規定，裁定本件由受命法官獨任以簡式審判程序加
    以審理，是本件依刑事訴訟法第273條之2規定，不受同法第
    159條第1項、第161條之2、第161條之3、第163條之1及第16
    4條至第170條有關證據提示、交互詰問及傳聞證據等相關規
    定之限制，合先敘明。
二、上開犯罪事實，業據被告坦承不諱（見本院卷第26頁），且
    其本件為警採集送驗之尿液，經以酵素免疫法（EIA）初步
    篩檢及氣相層析質譜法（GC／MS）確認鑑定，檢驗結果確呈
    海洛因進入人體後經代謝作用所分解生成之代謝物嗎啡陽性
    反應及甲基安非他命陽性反應，有臺灣檢驗科技股份有限公
    司100年3月21日濫用藥物尿液檢驗報告及代號與真實姓名對
    照表各1紙在卷可資佐證（見警卷第9頁至第10頁）。足認被
    告上開任意性自白與事實相符，堪予採信。
三、被告曾因施用毒品案件，經本院98年度毒聲字第311號裁定
    應送勒戒處所觀察、勒戒，後因無繼續施用毒品傾向，於98
    年12月11日執行完畢釋放，並由臺灣嘉義地方法院檢察署檢
    察官以98年度毒偵緝字第135、136號為不起訴處分確定之情
    ，有臺灣高等法院被告前案紀錄表1份在卷可按（見本院卷
    第7頁至第8頁、第10頁），又於5年內再犯本件施用毒品犯
    行，依毒品危害防制條例第23條第2項規定，應依法逕行追
    訴處罰。本件事證明確，被告犯行堪以認定。
四、查海洛因、甲基安非他命分別為毒品危害防制條例第2條第2
    項第1款、第2款所定之第一級、第二級毒品，故核被告所為
    ，分別係犯毒品危害防制條例第10條第1項之施用第一級毒
    品罪及同條第2項之施用第二級毒品罪。被告持有海洛因、
    甲基安非他命以施用，其持有之低度行為，應為各該施用之
    高度行為所吸收，均不另論罪。又其係以1施用行為，同時
    施用第一級毒品與第二級毒品，而觸犯上開2罪，為想像競
    合犯，應依刑法第55條前段規定，從一重之施用第一級毒品
    罪處斷。爰審酌被告曾因施用毒品經裁定觀察、勒戒執行完
    畢，猶未知警惕而再犯本案之犯罪動機、目的；自行以點燃
    吸食香菸之方式同時施用海洛因、甲基安非他命毒品之犯罪
    手段；未婚，育有1女，平時與父親、阿姨及女兒同住，平
    時在海產店工作，父親無業，經濟狀況普通之生活狀況；有
    數項前科紀錄之素行；國中肄業之教育程度非高；施用毒品
    本質上係戕害自身健康之行為，尚未嚴重破壞社會秩序或侵
    害他人權益之犯罪所生危害；坦承犯行之犯後態度尚可等一
    切情狀，量處如主文所示之刑。
據上論斷，應依刑事訴訟法第273條之1第1項、第299條第1項前
段，毒品危害防制條例第10條第1項、第2項，刑法第11條前段、
第55條前段，判決如主文。
本案經檢察官李志明到庭執行職務。
中    華    民    國   100    年    8     月    31    日
                  刑事第四庭    法  官  吳育霖
以上正本證明與原本無異。
如不服本判決應於收受判決後10日內向本院提出上訴書狀，並應
敘述具體理由；其未敘述上訴理由者，應於上訴期間屆滿後20日
內向本院補提理由書（均須按他造當事人之人數附繕本）「切勿
逕送上級法院」。告訴人或被害人如對於本判決不服者，應具備
理由請求檢察官上訴，其上訴期間之計算係以檢察官收受判決正
本之日期為準。
中    華    民    國   100    年    8     月    31    日
                                書記官  陳俊男
附錄本案論罪科刑法條：
毒品危害防制條例第10條
施用第一級毒品者，處6月以上5年以下有期徒刑。
施用第二級毒品者，處3年以下有期徒刑。